СЕДРАК АДОЯН

FRONTEND DEVELOPER

Тбилиси, Грузия **готов к переезду**

Phone: +995 599 00 73 27 Email: set.adoyan@gmail.com

Telegram: defk1lla

Github: github.com/defk1lla **LinkedIn**: linkedin.com/in/defk1lla

ОБО МНЕ

Мой опыт работы недавно перевалил за три года, но я продолжаю учиться, чтобы внедрять что-то новое, полезное и уникальное в проекты, над которыми работаю. Я независим, обладаю хорошими навыками самообразования и люблю решать сложные и интересные задачи.

ОБРАЗОВАНИЕ

Грузинский технический университет, Тбилиси

БАКАЛАВР СЕНТЯБРЬ 2018 – ИЮНЬ 2022

Факультет: Информатика и системы

управления

Специальность: Информатика

ПРОЕКТЫ

- defk1lla.vercel.app
- github.com/defk1lla

ОПЫТ РАБОТЫ

Synmetrix (Open Source)

FRONTEND DEVELOPER АВГУСТ 2023 - НАСТОЯЩЕЕ ВРЕМЯ

Переписывал старый клиент на новые технологии. Стек: React/Zustand/Vite/Vitest/TypeScript.

Space-dog

LEAD FRONTEND DEVELOPER ABFYCT 2022 - ABFYCT 2023

Управлял командой разработки проекта по поиску авиабилетов. Делал код-ревью, составлял задачи, выстраивал архитектуру проекта.

Перенёс проект с NextJS12 на NextJS14.

Фриланс

HTML-BEPCTAЛЬЩИК/FRONTEND-РАЗРАБОТЧИК НОЯБРЬ 2020 - АВГУСТ 2022

НАВЫКИ

- Frontend: TypeScript/JavaScript, ReactJS/NextJS, Redux/RTK, Mobx, Zustand, GraphQL, JQuery
- Backend: NodeJS, ExpressJS, MongoDB, HTTP/REST
- Bëpctka: HTML, CSS, BEM, Bootstrap, MUI, Styled Components
- Препроцессоры: SASS/SCSS, LESS, Sylus
- Инструменты: npm, yarn, Gulp, Webpack, Vite, Git/Github
- Тестирование: Vitest, Jest, react-testing-library
- Языки: Armenian(Native), Russian(Native), Georgian(Pre-intermediate), English(Beginner)

